【裁判字號】    93,重訴,19
【裁判日期】    950215
【裁判案由】    分配表異議之訴
【裁判全文】
臺灣臺東地方法院民事判決              93年度重訴字第19號
原      告  貫申建設股份有限公司
法定代理人  丁○○
原      告  昭陽建設股份有限公司
法定代理人  戊○○
原      告  乙○○
            甲○○
            丙○○
上  五  人
訴訟代理人  盛枝芬律師
被      告  壬○
            辛○○
            庚○○
上  三  人
訴訟代理人  曾泰源律師
上列當事人間請求分配表異議之訴事件，本院於民國95年1月18
日言詞辯論終結，判決如下：
    主  文
本院八十四年度執字第一三二０號強制執行事件於民國九十三年
八月九日製作之分配表，所載編號二至五被告壬○、編號一被告
辛○○、編號十被告庚○○之債權額，應予剔除。
被告壬○應給付原告新臺幣壹仟零貳拾柒萬肆仟壹佰拾陸元，
被告辛○○應給付原告新臺幣伍佰貳拾壹萬仟玖佰肆拾玖元，
及均自民國九十四年三月四日起至清償日止按週年利率百分之五
計算之利息。
原告其餘之訴駁回。
訴訟費用由被告壬○負擔十分三，被告辛○○負擔十分之一，被
告庚○○負擔十分之一，餘由原告負擔。
本判決第二項，於原告以新臺幣佰肆拾萬元為被告壬○供擔保
，以新臺幣壹佰柒拾肆萬元為被告辛○○供擔保後，各得假執行
；但被告壬○以新臺幣壹仟零貳拾柒萬肆仟壹佰拾陸元為原告
預供擔保，被告辛○○以新臺幣伍佰貳拾壹萬仟玖佰肆拾玖元
為原告預供擔保，各得免為假執行。
    事實及理由
壹、原告主張：
一、本院民事執行處 (以下簡稱執行處)就本院84年度執字第132
    0號強制執行事件於民國93年8月9日製作金額計算書分配表
    (以下簡稱系爭分配表)，並訂於同年月30日分配，原告5人
    於同年月11日收受上開分配通知後深感不服，均已於同年月
    28 日具狀聲明異議，因被告亦皆對系爭分配表聲明異議，
    並於分配期日到場為相同之表示，原告依執行處指示，依強
    制執行法第41條第1項規定提起本件分配表異議之訴，自屬
    適法。
二、原告貫申建設股份有限公司 (以下簡稱貫申公司)對原告昭
    陽建設股份有限公司 (以下簡稱昭陽公司)之1,700萬元本票
    債權 (以下簡稱系爭本票債權)，經原告貫申公司持向本院
    聲請本票裁定，本院以84年度票字第804號裁定准予強制執
    行後，原告貫申公司乃持之就本院84年度執字第1320號、第
    1352號執行事件聲明參與分配，雖經執行處於85年4月23日
    裁定駁回，惟原告貫申公司於同年5月9日即提起抗告，並經
    執行處自行更正分配表，將系爭本票債權列入85年6月13日
    分配表草案、85年8月29日分配表中分配。被告壬○曾代位
    對原告貫申公司、昭陽公司提起確認系爭本票債權不存在之
    訴訟，業經本院90年度簡上字第6號判決以被告壬○提起訴
    訟無權利保護必要駁回其訴，原告貫申公司系爭本票債權應
    列入分配表中為分配，執行處未將原告貫申公司系爭本票債
    權列入系爭分配表，於法殊有未洽，爰訴請將原告貫申公司
    債權列入系爭分配表。
三、本院84年度執字第1320號執行事件前於89年4月25日製作分
    配表，因被告壬○、辛○○及訴外人陳宗生於91年6月11日
    與原告達成協議，簽訂協議書 (以下簡稱系爭協議書)，同
    意就89年4月25日分配表案款，被告方面，包括壬○、辛○○及訴外人陳宗生包括被告庚○○債權，可分得新臺幣 (下
    同)34,644,187 元，未受分配款部分債權全部拋棄，扣除被
    告庚○○分配款18,465,746元，被告壬○、辛○○與陳宗生
    僅可分得16,178,441元。惟被告壬○、辛○○利用原告昭陽
    公司、貫申公司履行系爭協議書協議事項先撤回相關訴訟：
    臺灣高等法院花蓮分院 (以下簡稱花蓮高分院)90年度再更
    (一)字第1號分配表異議之訴、91年度重上更(一)字第11號分配
    表異議之訴、91年度重上更(一)第7號請求給付紅利事件，先
    後已於91年7月15日領回其提存於本院之89年度存字第79號
    擔保金2,000萬元、90年度存字第170號假執行擔保金8,833,
    000元，且被告壬○、辛○○於原告撤回訴訟，排除執行中
    領取分配款之障礙後，再向執行處具狀聲請領回分配款，執
    行處故意疏略，於92年6月准被告壬○領取提存款23,143,37
    8元、92年11月間被告辛○○領取提存款8,523,148元。就此
    ，原告昭陽公司並向被告壬○、辛○○及陳宗生提起債務人
    異議之訴 (本院92年度訴字第125號)，被告壬○、辛○○雖
    於上開債務人異議之訴中辯稱系爭協議書並無兩造之簽章，
    且原告代理人即訴外人己○○、被告代理人即訴外人陳宗惠
    簽訂系爭協議書時並無委任狀，故系爭協議書未經兩造授權
    代理，不生效力等語。惟系爭協議書業經上開債務人異議之
    訴、及原告昭陽公司與被告辛○○間花蓮高分院93年度重上
    更(二)字第21號確認債權不存在之訴，均判決認系爭協議書兩
    造代理人應有獲本人之充分授權，應已成立生效。因此，被
    告壬○、辛○○原有執行名義之債權已因拋棄而消滅，其2
    人受領超過系爭協議書約定可受分配之金額，已無債權可受
    分配，系爭分配表編號1有關被告辛○○之債權額、編號2至
    5 有關被告壬○之債權額自應予剔除。
四、被告庚○○於85年5月間，聲明參與分配業經執行處裁定駁
    回，此後被告庚○○未再聲明參與分配，其債權自應予剔除
    。被告庚○○所持3,300萬元本票，係出於偽造，業經原告
    昭陽公司提起刑事自訴，一審雖均獲判無罪，現仍由花蓮高
    分院以94年度重上更(三)字第5號案件審理中，其債權顯有不
    實。況被告庚○○與原告貫申公司於93年4月6日達成協議，
    原告貫申公司同意撤回花蓮高分院93年度重上更(二)字第4號
    分配表異議之訴 (原本院85年度重訴字第27號)，被告庚○○同意無條件拋棄對原告昭陽公司所有未受償之債權。是不
    論其債權之真偽，被告庚○○對原告昭陽公司之債權已因拋
    棄而消滅，自不得再將之列入分配表。
五、被告壬○、辛○○於執行名義成立後，既與原告簽訂系爭協
    議書，成立和解，則系爭協議書所創設之新權利義務兩造均
    應遵守，被告原有執行名義之請求權及執行力，已因系爭協
    議書有效成立而消滅，自不許再依該執行名義強制執行，爰
    依強制執行法第14條第1項提起債務人異議之訴，請求宣告
    被告壬○不許就本院84年度重訴字第2號確定判決為強制執
    行。被告辛○○不許就本院84年度訴字第19號判決、花蓮高
    分院85年度重上字第115號假執行判決為強制執行。
六、系爭協議書第3條第2項約定，被告壬○、辛○○及陳宗生(
    含被告庚○○之分配款)僅可分配34,644,187元，未受分配
    款部分債權全部拋棄，則扣除被告庚○○分配款18,465,746
    元，被告壬○、辛○○及陳宗生依系爭協議書第3條第2項可
    領得之分配款為16,178,441元，被告壬○已領取分配款23,1
    43,378元，被告辛○○已領取分配款8,523,148元，其2人合
    計已領取31,666,526元，被告壬○、辛○○逾此範圍所領取
    之15,488,085元，為無法律上原因而受利益。又因系爭協議
    書將執行案款區分為甲、乙兩方兩部分，系爭協議書雖無連
    帶字樣，惟內容為乙方即被告負有同一債務，應對甲方即原
    告5人負全部給付責任之連帶債務，爰依不當得利之法則請
    求被告壬○、辛○○連帶返還原告5人上開溢領之金額15,48
    8,085元等語。
七、聲明求為判決：(一)本院84年度執字第1320號執行事件，於93
    年8月9日製作之分配表，應將原告貫申公司債權額1,700萬
    元列入分配，並應將被告壬○、辛○○、庚○○之債權額剔
    除。(二)請求宣告被告壬○不許就本院84年度重訴字第2號確
    定判決為強制執行。被告辛○○不許就本院84年度訴字第19
    號判決、花蓮高分院85年度重上字第115號假執行判決為強
    制執行。(三)被告壬○、辛○○應連帶給付原告15,488,085元
    及自94年3月4日 (即94年3月3日準備書狀繕本送達被告翌日
    )起至清償日止，按年息百分之5計算之利息。(四)第3項聲明
    請准原告供擔保為假執行。
貳、被告則以：
一、原告貫申公司聲明參與分配業經執行處駁回，剔除其債權，
    不准參與分配，原告貫申公司雖提起抗告，復經花蓮高分院
    駁回抗告確定在案。且系爭本票債權，業經最高法院89年度
    臺上字第1951號分配表異議之訴 (原本院85年度訴字第204
    號)確定判決認原告貫申公司之債權應予全部剔除，原告貫
    申公司既非系爭分配表所列債權人，自不得依強制執行法第
    39條對系爭分配表聲明異議，其提起本件分配表異議之訴，
    即有當事人不適格及欠缺權利保護必要，且其對同一事實，
    再行起訴，亦有違一事不再理原則。其餘原告對於與其利害
    相關連之原告貫申公司更無利益，無以自己名義為原告貫申
    公司利益起訴之餘地。
二、本院92年度訴字第125號債務人異議之訴事件雖判決認系爭
    協議書為有效，惟被告已提起上訴，現由花蓮高分院以94年
    度重上字第17號審理中而尚未確定，自不足作為系爭分配表
    剔除被告壬○、辛○○債權之依據。系爭協議書簽立斯時己○○未受原告委任，被告亦未授與陳宗惠代理權，協議並未
    成立。故己○○代理原告貫申公司與陳宗惠代理被告壬○、
    辛○○、陳宗生另於91年7月8日簽立協議書 (以下簡稱91年
    7 月8日協議書)，因陳宗惠未攜帶被告壬○、辛○○及陳宗
    生委任狀，由陳宗惠簽發3紙本票並經吳啟章、蔡寬裕背書
    保證以確保協議履行，系爭協議書已為91年7月8日協議書替
    代。依系爭協議書記載甲方 (即原告5人)可分得48,644,188
    元，而91年7月8日協議書原告貫申公司可分得34,856,303元
    ，明顯係扣除原告乙○○、甲○○、丙○○3人之分配款，
    顯然原告乙○○、甲○○、丙○○並不同意系爭協議書內容
    。又91年7月8日協議書第7條約定雙方協議保密，不對外公
    開，足見係私下密約，自非系爭協議書之延續。復依91年8
    月26日原告貫申公司負責人戊○○與陳宗惠協商錄音內容，
    亦可推知系爭協議書製作時戊○○未出具委任狀，更遑論口
    頭授權己○○與陳宗惠洽談和解事宜。因當事人本人不知系
    爭協議書內容，未授權代理人於約定15日內即91年6月26日
    至執行處簽署和解筆錄，故該日原告全部未到場，系爭協議
    書業已失效。再者，原告貫申公司於協議翌日即91年7月9日
    撤回花蓮高分院91年度重上更(一)字第11號分配表異議之訴之
    上訴，原告昭陽公司於同年月11日撤回花蓮高分院91年度重
    上更(一)7號請求給付紅利事件之上訴，而不同時撤回，應係
    陳宗惠簽發本票後始撤回訴訟，亦可證系爭協議書簽訂時雙
    方均無委任狀。
三、被告庚○○對原告昭陽公司之3,300萬元債權，於本院89年4
    月25日分配表製作之際，已被列入分配，且已領取分配款，
    自足證被告庚○○參與分配係屬合法，原告另為主張違法應
    剔除，自應舉證以實其說。又原告昭陽公司自訴被告庚○○
    刑事偽造文書案件 (本院85年度自字第12號)，被告庚○○
    獲判無罪，雖經最高法院發回更審，現由花蓮高分院以94年
    度重上(三)字第5號審理中，仍屬未確定，自不足逕認定其債
    權有所不實。再者，被告庚○○於93年4月6日立同意書拋棄
    對原告昭陽公司之債權，即便為真實，但非對原告昭陽公司
    為意思表示，自不足以該同意書作為剔除被告庚○○債權之
    理由。
四、分配表異議之訴係就債權人參與分配，其分配之行為或法院
    製作分配表之金額有不合而提起之，是否得併提起債務人異
    議之訴否定法院依實體法判決確定之執行名義，容有疑義，
    而與法不合。且原告又提起與分配表異議無關連性之不當得
    利請求權訴訟，有礙被告之攻擊防禦，被告不同意原告為訴
    之聲明第2項、第3項之追加等語，資為抗辯。
五、聲明求為判決：(一)原告之訴駁回。(二)如受不利判決，願供擔
    保請准宣告免為假執行。
、下列事實為兩造所不爭執 (見本審卷第2宗第233頁至第236
    頁、第341頁至第342頁)，自堪信為真實，本院爰採為辯論
    及判決之基礎：
一、被告辛○○以本院84年度訴字第19號准予假執行民事判決為
    執行名義，聲請就原告昭陽公司在本院83年度存字第202號
    提存事件所提存擔保金強制執行，執行事件案號為本院84年
    度執字第1320號，上開84年度訴字第19號民事事件迭經更審
    ，經花蓮高分院於94年8月4日以93年度重上更(二)字第21號判
    決駁回被告辛○○之反訴及假執行之聲請，被告辛○○雖不
    服提起上訴，嗣經最高法院於94年11月17日以94年度臺上字
    第2109號判決駁回上訴確定。
二、被告壬○以本院84年度訴字第18、73號、84年度訴字第118
    號、84年度訴字第119號、84年度重訴字第2號等准予假執行
    民事判決為執行名義，聲請就原告昭陽公司在本院83年度存
    字第201號、第258號、第325號、第320號、84年度存字第22
    9號提存事件所提存擔保金強制執行，執行事件案號依序為
    本院84年度執字第1352號、第1615號、第1614號、第1622號
    。
三、原告貫申公司以本院84年度票字第801號、第802號民事裁定
    為依據所核發之本院84年11月1日東院耀執天1412字第01409
    1號債權憑證為執行名義，聲請就原告昭陽公司在本院83年
    度存字第201號、第202號、第235號、第258號、第325號、
    第320號、84年度存字第229號提存事件所提存擔保金為強制
    執行，因原告貫申公司分別以該債權憑證正本、影本為強制
    執行之聲請，經本院分別送分執行案號為84年度執字第1487
    號、1612號，上開債權憑證業經最高法院86年度臺抗字第44
    號撤銷確定。又原告貫申公司以本院84年度票字第803號、
    第804號、第805號民事裁定就84年度執字第1320號、第1352
    號執行事件聲明參與分配，經本院於85年4月23日裁定駁回
    ，未列入85年5月15日分配表，原告貫申公司不服提起抗告
    ，本院85年6月13日更正分配表草案、85年8月29日分配表將
    系爭本票債權列入分配，嗣於89年4月25日分配表剔除原告
    貫申公司此部分債權。
四、被告辛○○、壬○與原告貫申公司就渠等聲請之上開強制執
    行事件相互聲明參與分配或經本院視為聲明參與分配。被告
    壬○再以本院84年度訴字第188號准予假執行民事判決為執
    行名義，聲請就原告昭陽公司在本院83年度存字第235號提
    存事件所提存之擔保金強制執行，執行事件案號為本院85年
    度執字第169號。
五、被告庚○○於85年5月14日持本院84年度票字第351號本票裁
    定為執行名義，就本院84年度執字第1320號、1352號、1612
    號、1615號、1614號、1622號、85年度執字第169號強制執
    行事件聲明參與分配。
六、原告乙○○於85年5月1日持本院84年度促字第2455號支付命
    令影本及其確定證明書影本、本院84年度促字第2344號支付
    命令影本；原告丙○○亦於同日持本院84年度促字第2345號
    支付命令影本；原告甲○○亦於同日持本院84年度促字第第
    2346號支付命令影本為執行名義，就上開84年度執字第1320
    號、1352號、1612號、1615號、1614號、1622號強制執行事
    件聲明參與分配。
七、執行處因上述債權人或聲明參與分配，或對他債權人已開始
    實施強制執行之債務人財產再聲請強制執行，其聲請依法視
    為參與分配行程序合併為本院84年度執字第1320號事件，就
    上述原告昭陽公司提存之擔保金79,745,600元連同利息4,33
    8,175元扣除所得稅795,400元後，餘款總計83,288,375元為
    執行案款，並於85年5月15日作成分配表，原定於85年5月30
    日為分配期日，惟因分配期日上開執行債權人及參與分配人
    聲明異議而無法實施分配，其後債權人、債務人等復迭次在
    執行處就應分配金額乙事相互協調 (本院執行處因該協調而
    於同年6月13日另製作分配表草案乙件)，終因雙方歧見甚深
    ，各持己見而未有結果，執行處雖屢應當事人之聲請製作分
    配表分配上開執行案款，惟均因雙方互為興訟而無法分配，
    嗣於89年4月25日製成分配表分配部分案款予債權人受領。
八、被告壬○於92年6月5日已經領回分配款23,143,378元 (本金
    22,796,902元，利息346,476元)，辛○○於92年12月領回分
    配款8,523,148元，合計2人已領回31,666,526元。
九、執行處於93年8月9日將被告壬○前於89年4月25日分配表內
    以84年度重訴字第2號紅利債權2,500萬元為執行名義所得分
    配之金額14,024,487元及其利息共14,292,893元暨訴外人陳
    宗生在上開89年4月25日分配表內以票據債權1,000萬元為執
    行名義所得分配之金額5,690,737元及其利息共5,809,231元
    提出分配，並製作系爭分配表通知債權人及債務人訂於同年
    月30日分配，原告5人均於同年月11日收受該通知，於同年
    月28日具狀聲明異議，並於分配期日到場為相同之聲明，旋
    即依執行處通知，於同年9月8日向本院提起本件分配表異議
    之訴，並向執行處陳報起訴之事實。
十、被告庚○○依89年4月25日分配表可分得之分配款本金18,46
    5,746元，加利息合計為18,850,458元，經中國農民銀行向
    本院聲請強制執行 (90年度執字第527號)，定於93年10月4
    日分配，分配後發還被告庚○○2,391,794元。
十一、被告壬○以本院84年度重訴字第2號假執行判決為執行名
      義聲請強制執行之事件 (本院84年度執字第1622號)，該
      84年度重訴字第2號判決，業經花蓮高分院以85年度重上
      字第35號判決廢棄，並駁回壬○在第一審假執行之聲請，
      爾後最高法院91年度臺上字第24號判決雖將花蓮高分院原
      判決廢棄發回，惟判決主文亦載明「原判決除假執行部分
      外廢棄」，故被告壬○據以執行之本院84年度重訴字第2
      號假執行判決執行名義已經失其效力。原告昭陽公司就發
      回之花蓮高分院91年度重上更(一)7號請求給付紅利事件，
      於91年7月11日上午9時10分具狀撤回上訴。
十二、原告貫申公司於91年6月12日向最高法院撤回原花蓮高分
      院90年度再更(一)字第1號再審事件之上訴，於91年7月9日
      具狀撤回花蓮高分院91年度重上更(一)字第11號分配表異議
      之訴之上訴。
肆、得心證之理由：
    本件經兩造協議，並同意簡化爭點為：(一)原告追加訴之聲明
    第2項、第3項是否合法？(二)兩造間於91年6月11日簽訂之協
    議書是否有效？(三)系爭協議書是否為91年7月8日協議書所替
    代？(四)原告主張系爭分配表有關編號2至4壬○、編號1辛○○債權應予剔除，是否有理？(五)被告庚○○就本院84年度執
    字第1320號執行事件，聲明參與分配是否合法？原告主張系
    爭分配表有關編號10庚○○之債權應予剔除，是否有理？(六)
    原告主張應將貫申公司1,700萬元債權列入分配表，有無理
    由？(七)被告壬○就84年度重訴字第2號並未聲明參與分配或
    聲請強制執行，原告昭陽公司提起債務人異議之訴是否合法
    ？(八)原告昭陽公司就被告辛○○84年度訴字第19號提起債務
    人異議之訴，是否有理？(九)被告是否無法律上原因而受有
    15,488,085元之利益？又被告壬○、辛○○是否應負連帶責
    任？
甲、程序方面：
一、按債權人或債務人對於分配表所載各債權人之債權或分配金
    額有不同意者，應於分配期日1日前，向執行法院提出書狀
    ，聲明異議。異議未終結者，為異議之債權人或債務人，得
    向執行法院對為反對陳述之債權人或債務人提起分配表異議
    之訴。強制執行法第39條第1項、第41條第1項前段分別定有
    明文。次按強制執行法第40條第1項規範意旨，係在提供聲
    明異議人以外之債權人或債務人對於聲明異議有一表達意見
    之機會，以釐清其真意。故債權人或債務人就聲明異議可為
    之反對陳述，應不限於執行程序或向執行法院始可為之，即
    於起訴後，亦無妨向民事審判法院為之 (臺灣高等法院暨所
    屬法院92年法律座談會研討結果參照，見該彙編第127頁以
    下) 。
二、執行處就本院84年度執字第1320號執行事件89年4月25日分
    配表內被告壬○以84年度重訴字第2號紅利債權2,500萬元准
    予假執行判決為執行名義所得分配之金額14,024,487元及其
    利息共14,292,893元，暨陳宗生以本院84年度票字第314號
    票據債權1,000萬元本票裁定為執行名義所得分配之金額5,6
    90,737元及其利息共5,809,231元，合計20,102,124元提出
    分配，於93年8月9日製作系爭分配表，並通知債權人及債務
    人訂於同年月30日分配，原告5人均於同年月11日收受該通
    知後，就系爭分配表未將原告貫申公司系爭本票債權列入，
    及所列被告壬○、辛○○、庚○○債權及分配金額應予剔除
    ，於同年月28日 (該日為星期六)具狀向執行處聲明異議，
    並於分配期日到場為相同之聲明，嗣於同年9月8日向本院提
    起本件分配表異議之訴，並向民事執行處陳報起訴之事實，
    為兩造所不爭執，已如前述，並有執行處通知函影本 (見本
    審卷第1宗第188頁至第190頁)、聲明異議狀影本 (本審卷第
    1宗第191頁至第198頁)在卷可稽，復經本院依職權調取本院
    84年度執字第1320號強制執行事件併參與分配全部卷宗、及
    向本院法警室調取假日收件記錄明細 (見本審卷第2宗第222
    頁)查核無訛，自堪信為真實。雖執行處未經被告3人表示意
    見，即通知原告向本院提起分配表異議之訴，惟被告3人於
    本件分配表異議之訴起訴後，於94年5月26日具狀表示反對
    原告5人在執行處之聲明異議 (見本審卷第1宗第225頁至第
    229頁)，並於同日準備程序期日請求駁回原告之訴，應認被
    告3人基於其訴訟上利益考量，就原告5人之聲明異議已為反
    對陳述 (見本審卷第1宗第222頁，94年5月26日準備程序筆
    錄)，而被告3人既已補正上開執行程序上之瑕疵，原告5人
    提起本件分配表異議之訴，堪認程序符合法律規定，合先敘
    明。
三、按訴狀送達後，原告不得就原訴變更或追加他訴，但請求之
    基礎事實同一、不甚礙被告之防禦及訴訟之終結者，不在此
    限，民事訴訟法第255條第1項第2款、第7款分別定有明文。
    而所謂請求之基礎事實同一，係指變更或追加之訴與原訴之
    主要爭點有其共同性，各請求利益之主張在社會生活上可認
    為同一或關連，而就原請求之訴訟及證據資料，於審理繼續
    進行在相當程度範圍內具有同一性或一體性，得期待於後請
    求之審理予以利用，俾先後兩請求在同一程序得加以解決，
    避免重複審理，進而為統一解決紛爭者，即屬之 (最高法院
    90年度臺上字第16號判決意旨參照)。本院原告起訴請求：
    本院84年度執字第1320號執行事件，於93年8月9日製作之分
    配表，應將原告貫申公司債權額1,700萬元列入分配，並應
    將被告壬○、辛○○、庚○○之債權額剔除。嗣於94年3月3
    日具狀追加訴之聲明第2項、第3項、第4項，為：(一)本院84
    年度執字第1320號執行事件，於93年8月9日製作之分配表，
    應將被告壬○、辛○○、庚○○之債權額剔除，並將原告貫
    申公司債權額1,700萬元列入分配。(二)請求判決宣告：1.被
    告壬○不許就下列確定裁判之執行名義為強制執行：(1)本院
    84年度訴字第18、73號判決、花蓮高分院84年度重上字第11
    6號判決、最高法院90年度臺上字第1810號判決；(2)本院84
    年度訴字第119號判決、花蓮高分院85年度上字第29號判決
    、最高法院90年度臺上字第2005號裁定；(3)本院84年度訴字
    第118號判決、花蓮高分院85年度重上字第30號判決及最高
    法院90年度臺上第2017號判決；(4)本院84年度訴字第188號
    判決、花蓮高分院84年度上字第42號判決、最高法院91年度
    臺上字第1750號裁定；(5)本院84年度重訴字第2號判決。2.
    被告辛○○不許就本院84年度訴字第19號判決、花蓮高分院
    85年度重上字第115號判決之假執行名義為強制執行。(三)被
    告壬○、辛○○應連帶給付原告15,488,085元及自93年9月
    22日準備書狀送達被告翌日起至清償日止，按年息百分之5
    計算之利息。(四)第3項聲明請准原告供擔保為假執行 (見本
    審卷第1宗第65頁至第66頁)。復於94年5月20日具狀減縮聲
    明第2項第(1)、(2)、(3)、(4)點，為：(一)本院84年度執字第132
    0號執行事件，於93年8月9日製作之分配表，應將被告壬○
    、辛○○、庚○○之債權額剔除，並將原告貫申公司債權額
    1,700萬元列入分配。(二)請求判決宣告被告壬○不許就本院8
    4年度重訴字第2號確定判決為強制執行。被告辛○○不許就
    本院84年度訴字第19號判決、花蓮高分院85年度重上字第11
    5號假執行判決為強制執行。(三)被告壬○、辛○○應連帶給
    付原告15,488,085元及自93年9月22日準備書狀送達被告翌
    日起至清償日止按年息百分之5計算之利息。(四)第3項聲明請
    准原告供擔保為假執行 (見本審卷第1宗第180頁至第181頁)
    ，再於本院95年1月18日言詞辯論期日當庭減縮聲明第3項利
    息起算日為自94年3月4日起算 (見本審卷第2宗第341頁)。
    其追加及變更之訴之請求，構成要件事實與起訴請求之事實
    顯係源於同一基礎原因事實即系爭協議書是否合法有效，被
    告壬○、辛○○未受償部分之債權是否因系爭協議書而消滅
    ，主要爭點具有共同性，各請求利益之主張在社會生活上應
    可認為同一或關連，揆諸首開說明，原告追加之訴與原訴應
    認請求之基礎事實並未變更，訴訟資料亦有共同性，於同一
    程序加以審理，可一次解決紛爭，依上開說明，應屬請求之
    基礎事實同一。且原告於本院94年3月3日第1次準備程序期
    日即具狀表示追加，其追加亦不甚礙被告之防禦及訴訟之終
    結，是原告追加於法有據，應予准許。被告辯稱原告追加訴
    之聲明第2項債務人異議之訴、訴之聲明第3項不當得利請求
    ，與本訴構成要件不同且無關連性，不同意原告之追加等語
    ，不足為採。
乙、實體方面：
一、訴之聲明第1項有關分配表異議之訴部分：
(一)兩造間於91年6月11日簽訂之協議書是否有效？
    按稱和解者，為當事人約定互相讓步以終止爭執或防止爭執
    發生之契約；和解有使當事人所拋棄之權利消滅及使當事人
    取得和解契約所訂明權利之效力，民法第736條、第737條分
    別定有明文。又已經確定判決確定之法律關係，當事人雖不
    得於裁判上再行爭執，但因在事實上仍有爭執，約定互相讓
    步以終止之，自屬和解契約，不得謂無民法第737條所定之
    效力，最高法院著有22年上字第2819號判例可資參照。本件
    原告主張依系爭協議書第3條第2款約定，被告壬○、辛○○
    就本院84年度執字第1320號執行事件執行案款，僅可分得16
    ,178,441 元，被告壬○已領取提存款23,143,378元、被告
    辛○○已領取提存款8,523,148元，已逾系爭協議書約定可
    分得金額，其2人之債權額應予剔除等語，被告則抗辯系爭
    協議書並無兩造之簽章，原告未授權己○○，被告壬○、辛○○亦未授與陳宗惠代理權，協議並未成立等語。是以，本
    件首應審究者厥為系爭協議書於原告與被告壬○、辛○○間
    是否有效成立。經查：
    1.依系爭協議書記載：「立協議書人貫申公司、昭陽公司、
      甲○○、乙○○、丙○○ (以下簡稱甲方)、壬○、辛○○、陳宗生 (以下簡稱乙方)，雙方為債權債務清償事宜
      ，簽訂本協議書，條款如下：(一)甲方全權委託己○○先生
      ，乙方全權委託陳宗惠先生代理洽談執行案款分配及息訟
      和解事宜，甲、乙雙方之代理人均有受特別委任，包括和
      解、和解債權金額之決定，未受償債權之拋棄、執行處84
      年度執字第1320等號執行事件分配款之和解、案款之領取
      及一切民事訴訟之撤回權。(二)甲、乙雙方同意就本院執行
      處84年度執字第1320等號強制執行事件可分配案款83,288
      ,375 元，雙方同意協議分配。(三)下揭協議分配金額，雙
      方同意分配如下：(1)甲方人員可分得48,644,1878元。(2)
      乙方人員可分得34,644,187元 (包含庚○○分配款18,465
      ,746 元。係因已被板信銀行及中國農民銀行假扣押執行
      在案，乙方為領得該款，如需甲方協助時，甲方同意無條
      件配合)。(3)各方之內部分配，由各方人員自行協調。(四)
      甲、乙雙方人員就第3項分配款領取後，未受分配款部分
      債權全部拋棄，雙方爾後不得互為任何權利之主張，就庚○○之委任部分由陳宗惠與己○○另簽立協議書。(五)昭陽
      公司應出具同意書同意壬○向本院提存所取回89年度存字
      第79號之提存擔保金2,000萬元，及90年度存字第170號假
      執行擔保金8,833,000元。(六)甲、乙雙方撤回之訴訟：(1)
      甲、乙方應各自撤回之訴訟：花蓮高分院昭陽公司與壬○間請求給付紅利事件 (91年度重上更(一)字第7號第一審
      起訴及第二審之上訴)。花蓮高分院昭陽公司與辛○○
      、蕭林麗卿間請求確認債權不存在事件(91年度重上更(一)
      字第9號第一審起訴及第二審之上訴)。本院昭陽公司、
      貫申公司與壬○間確認債權不存在事件 (90年簡上字第6
      號之第一審起訴及第二審上訴)。最高法院發回本院昭
      陽公司、貫申公司與壬○間確認債權不存在事件 (原本院
      89年度簡上字第8號之第一審起訴及第二審上訴)。(2)甲方
      應撤回之訴訟：花蓮高分院昭陽公司與壬○間確認債權
      不存在事件 (91年度再字第2號)。最高法院貫申公司與
      壬○間分配表異議之訴再審事件 (原花蓮高分院90年度再
      更(一)字第1號)。最高法院昭陽公司、甲○○、乙○○、
      丙○○抗告事件 (原花蓮高分院90年度抗字第46號)。
      花蓮高分院貫申公司與壬○、辛○○、陳宗生、庚○○間
      分配表異議之訴事件 (91年度重上更(一)字第11號之第二審
      上訴)。(3)乙方應撤回之訴訟：最高法院壬○與甲○○
      、丁○○等4人損害賠償事件 (原花蓮高分院89年度上更
      (一)字第21號)。本院壬○與甲○○、乙○○、丙○○等
      分配表異議之訴 (88年度訴字第297號)。本院壬○、辛○○，領取提存款抗告事件 (84年度職字第1320號)。(4)
      若有其他未列入而其民事爭訟係與本案分配款有關之訴訟
      ，甲、乙雙方均應各自撤回，以維誠信。(七)本協議書簽訂
      後立即生效。乙方於簽約時授與代理人第1項權限之委任
      狀，應撤回訴訟之撤回狀、交付乙方之連帶保證人保管，
      雙方並約定本協議書簽訂後15日內至執行處簽署和解筆錄
      ，至執行處簽署和解筆錄時，若當事人親自到場，則可以
      不提委任狀。(八)甲、乙方雙方連帶保證人應負責各方確實
      履行協議，若立協議書人有違約，違約一方之連帶保證人
      應賠償未違約之他方分配款之損害賠償。(九)未盡事宜，悉
      依誠信原則及相關法令決定之。」等語，並以訴外人蔡寬
      裕、吳啟章分別為甲、乙方之連帶保證人、訴外人陳福寧
      律師為現場見證人等情，有系爭協議書影本在卷可稽 (見
      本審卷第1宗第32頁至第36頁)。是由協議書第1條之記載
      ，已明示該協議係由兩造雙方各自委任己○○、陳宗惠洽
      談和解事宜，對其代理人均係全權委託並授予特別委任，
      且被告壬○、辛○○授與陳宗惠代理洽談執行案款分配及
      息訟和解事宜之委任狀，應交由被告之連帶保證人吳啟章
      保管，雙方復約定同意於簽約後15日內至執行處簽署和解
      筆錄，使執行處能據此私法上的和解契約來分配案款，俾
      利協議之內容早日實現，要無疑義。
    2.又系爭協議書兩造就被告壬○、辛○○及陳宗生之代理人
      陳宗惠是否擁有授權極為慎重，要求簽約當場應將所提出
      之委任狀交由被告連帶保證人吳啟章保管等情，業據：
      (1)證人即被告連帶保證人吳啟章於92年度訴字第125號債
        務人異議之訴事件93年1月13日準備程序期日證稱：「
        (問：91年6月11日兩造有簽一個協議書，你是否知道？
        )知道，我也是連帶保證人，而且我是調解人。當初3年
        前是被告來找我，請求我出面調解，所以才有6月11 日
        的協議書，在簽協議書之前有協調了10次左右，簽協議
        書時我有在場，當時在場的人有陳福寧、陳宗惠、蔡寬
        裕、己○○等人。當天陳宗惠有把壬○的委託書給我保
        管，至於辛○○、陳宗生則沒有給我，但是我之前有看
        過他們的委託書，後來當天陳宗惠他說要拿壬○的委託
        書回去領法院的提存款，就向我拿回壬○的委任書。」
        、「 (問：協議書上有記載當天當事人到場，無毋庸出
        委託書，若有提出委託書，為何要這樣記載？)因為要
        和解簽訂協議書，陳宗惠及己○○都不是當事人，我們
        當見證人的先決條件就是要有委任書，至於兩個星期後
        要到法院執行處去和解製作和解筆錄，那才需要委任狀
        或是當事人到場，所以才有協議書第7條的記載，這1條
        也是雙方要求要這樣寫的。其目的是到執行處變更分配
        表所記載的分配款，另外一個目的就是和解後要馬上領
        錢。之所以有記載當事人有到場，是陳宗惠有講，到時
        候到執行處製作和解筆錄，壬○可能本人親自去。」、
        「 (問：如果兩個禮拜後才要去執行處簽和解筆錄，為
        何當天要把委託書還給陳宗惠？)因為他說要領回壬○
        提存款，這是與分配款不一樣的。」等語 (見本審卷第
        2宗第33頁至第34頁所附該日準備程序筆錄)；於花蓮高
        分院93年度重上更(二)字第21號原告昭陽公司與被告辛○○間確認債權不存在事件94年5月5日準備程序期日結證
        稱：「 (問：他們委任你去和解，有無提出委任狀？)
        有，有3份委任狀，分別是壬○、辛○○、陳宗生3人都
        有提出委任狀，委任陳宗惠談和解。」、「 (委任狀拿
        給誰？)由我保管，有經過己○○、陳福寧律師看過，
        然後才交給我保管：協議書寫好後，我要開車載陳宗惠
        他們去車站，陳宗惠跟我說委任書是否要還給我，因為
        我要去提領提存款，因為他們要去提領提存款要用，所
        以叫我放心，沒有問題，我就將委任書還給他。」、「
        (問：是否當時確實有提出委任書？)確實有提出委任狀
        。」等語 (見本審卷第2宗第84頁至第86頁所附該日準
        備程序筆錄)。證人吳啟章於上開債務人異議之訴中雖
        證稱只有被告壬○將委任狀交其保管，至於被告辛○○
        及陳宗生未交付委任狀等語，惟證人吳啟章於上開確認
        債權不存在之訴則始終結證稱被告壬○、辛○○及陳宗
        生確有提出委任狀等語，核與系爭協議書第1條之記載
        相符，亦與證人己○○證稱兩方皆有提出委任書，否則
        伊不會幫兩方協調等語 (詳見下述(3)己○○之證詞)；
        證人陳福寧律師結證雙方皆有提出委任書 (詳見下述(2)
        陳福寧律師之證詞)等語無誤。證人吳啟章上開證述被
        告辛○○及陳宗生未交付委任狀之詞，或因時間關係，
        或一時誤答，自不能以其該部分證詞，而推翻系爭協議
        書之記載及證人己○○、陳福寧一致之證言，證人吳啟
        章於上開債務人異議之訴中此部分證言，不足據為有利
        被告壬○、辛○○之認定。
      (2)證人即系爭協議書見證人陳福寧律師於本院92年度訴字
        第125號債務人異議之訴93年1月13日準備程序期日證稱
        ：「 (問：91年6月11日的協議書是否有參與？)有的，
        我是見證人，也是幫他們擬協議書的。」、「 (問：當
        時的情形如何？)我一直是貫申公司的訴訟代理人，當
        時貫申的己○○先生去找說他們跟壬○所委託的吳啟章
        先生在談和解，於91年5月底或6月初的時候，他們有在
        臺北的六福客棧洽談和解事宜，我有跟去，根據當天所
        談的和解內容，我有草擬一份和解書，這份和解書擬好
        後，我就再度拿這份和解書稿，再度到六福客棧，後來
        洽談後陳宗惠就把該和解書拿回去，說要問被告及律師
        的意見，之後陳宗惠就傳真給我他所改的和解書內容，
        將和解書改成協議書，並修改部分的內容，之後我再依
        據他所修改的內容做成協議書，後來6月11日我們就拿
        這份協議書去洽談，後來陳宗惠對第7條有意見，就修
        改了第7條，而成為雙方所訂立的最後的協議書。」、
        「 (問：6月11日當天你有無看到辛○○、陳宗生、壬○的委託書？)有，當天陳宗惠有拿出3張委託書給吳啟
        章。」、「 (問：戊○○、莊憲宗、甲○○、乙○○、
        丙○○有無出具委託書？)有的。己○○有拿給我看過
        。之後，因為協議書第5款有約定要出具同意書領回提
        存物，所以陳宗惠要於6月28日傳真壹份鈞院的發還提
        存物同意書的例稿。」、「 (問：剛剛所說壬○、辛○○、陳宗生所出具的委任狀如何處理？)3 張都交給吳
        啟章。」、「 (問：陳宗惠那天協議時有無問壬○的意
        思？）壬○當天未去，但是陳宗惠在協議時，均稱要問
        他太太及律師的意見，然後就到外面去打電話，之後再
        回來跟我們確認協議。」等語 (見本審卷第2宗第35頁
        至第38頁所附該日準備程序筆錄)；於花蓮高分院93年
        度重上更(二)字第21號確認債權不存在事件94年5月5日準
        備程序期日結證稱：「 (問：簽協議書時，兩造有無拿
        委任狀？)有，貫申、昭陽、甲○○、乙○○、丙○○
        這方面共拿5張，是由己○○拿出來的；壬○、辛○○
        、陳宗生是由陳宗惠拿出來的，共拿3張。」、「 (問
        ：這些委任狀到哪裡去了？)壬○那方面的委任狀我看
        過後，就交給吳啟章保管；昭陽那部分5份的委任狀我
        看過後，就交給己○○，後來己○○就轉交給蔡寬裕保
        管。」、「 (問：協議書第1項為何這樣寫？)簽協議書
        要有委託書，如果沒有委託書，就沒有辦法簽；至於第
        7條後段有說壬○不用提出委任書，是講要到執行處成
        立和解時的事，與本協議書的簽訂無關。」等語 (見本
        審卷第2宗第90頁至第91頁所附該日準備程序筆錄)。
      (3)證人己○○於本院92年度訴字第125號債務人異議之訴
        93年12月10日準備程序期日證稱證稱：「 (問：是否有
        看到壬○、陳宗生、辛○○的委任狀？)有看到，不然
        我不會跟他簽。而且從頭到尾我們都強調要有全權委任
        ，所以才有第1條的約定，而且從草約到正式契約都沒
        有改變。」、「 (法官提示91年7月8日協議書並問：有
        無看過這1份協議書，詳情如何？)有的，由草約2第7項
        可以看出雙方簽約後各自準備委任狀，在草約3把它更
        正，因為沒有委任，簽約都是簽假的，律師也不會簽證
        。7月8日那一份是6月11日的補充協議，簽約都是原班
        人馬，是在陳律師事務所簽的。」、「（問：剛才說草
        約2的第7條改成草約3的第7條，是否指雙方代理人都有
        授權，才改成如此？）當然有授權，否則約就不用談了
        。因為當初陳宗惠沒有提出委任狀，所以我就主張要把
        「簽約後10天內」這句話劃掉，簽約時就必須當場提出
        委任狀，這是陳律師劃的。」等語（見本審卷第2宗第
        80頁至第82頁所附該日準備程序筆錄)。
      (4)本院審酌證人吳啟章係被告壬○、辛○○及陳宗生之連
        帶保證人，與被告有利害與共之關係，證人陳福寧律師
        係見證人，又為法律專業人員，其2人皆證稱有看過雙
        方委任狀，已如前述，可認雙方代理人簽訂系爭協議書
        時，應皆獲有雙方當事人之授權，極為灼然。再者，系
        爭協議書洽商之過程漫長艱辛，此揆諸前揭證人證述自
        明，雙方又互信不足，被告代理人陳宗惠如不能確認原
        告代理人己○○有合法代理權，豈會簽署一份無效之協
        議書，雙方連帶保證人及見證人又豈會無異議的在系爭
        協議書上簽章。是以，系爭協議書簽訂當時兩造代理人
        均受有全權委任，並提出委任狀取信雙方及連帶保證人
        ，因而簽訂之系爭協議書即屬有效，至事後如何處置委
        任狀，即與系爭協議書是否有效應屬無涉。又證人吳啟
        章既為被告一方之連帶保證人，則被告一方之代理人陳
        宗惠要求取回委任狀俾便其妻壬○領取提存款之事由，
        即屬正當，吳啟章應無不許之理，況被告壬○是否親自
        領取提存款亦係事後問題，不能因此推論證人吳啟章所
        言不實。
    3.參以系爭協議書簽訂後，原告昭陽公司確依系爭協議書第
      6條第1項之約定，於91年7月11日上午9時10分具狀撤回繫
      屬在花蓮高分院之91年度重上更(一)字第7號請求給付紅利
      事件之上訴 (見本審卷第2宗第105頁)，被告壬○本人隨
      即於同日下午4時15分到花蓮高分院領取撤回上訴狀繕本
      (見本審卷第2宗第106頁)，並同時聲請法院核發確定證明
      書 (見本審卷第2宗第107頁至第109頁)；翌日即同年月12
      日下午4時10分到花蓮高分院領取確定證明書 (見本審卷
      第2宗第110頁)；原告貫申公司亦依系爭協議書第6條第2
      款約定，除於91年6月12日具狀撤回繫屬於最高法院之原
      花蓮高分院90年度再更(一)字第1號再審事件之上訴 (見本
      審卷第2宗第200頁至第202頁)外，並於91年7月9日具狀撤
      回繫屬於花蓮高分院之91年度重上更(一)字第11號分配表異
      議之訴事件之上訴 (見本審卷第2宗第177頁至178頁)，被
      告壬○本人於同年月11日上午9時10分收受送達後 (見本
      審卷第2宗第20頁)，隨即與被告辛○○、及陳宗生 (皆於
      同年月12日收受送達)聯名向花蓮高分院聲請核發確定證
      明書，該聲請狀法院於同年月11日上午9時40分收文，並
      於當日發給確定證明書，此距被告壬○收受上開送達之同
      年月日上午9時10分僅隔30分鐘。被告壬○並據此而領得
      執行處就84年度執字第1320號執行事件所核發之分配款23
      ,143,378 元，有本院92年6月11日東院瑜92取170字第265
      69號函在卷可稽 (見84年度執字第1320號卷第3綑第6宗第
      358頁、第365頁，影本附於本審卷第1宗第241頁至第242
      頁)，復有本院92年度訴字第125號判決書附卷可按 (見本
      審卷第1宗第206頁至第215頁)。則揆之兩造興訟近10年，
      此觀兩造上開主張、抗辯自明，復為本院執行職務所已知
      ，苟非系爭協議書有效成立，原告及貫申公司豈會無故撤
      回繫屬中之訴訟陷自己於不利而讓被告壬○憑空領取23,1
      43,378元？被告壬○若非知悉並授權陳宗惠訂立系爭協議
      書，又豈能如此迅速得知上開撤回上訴情事，並聲請取得
      確定證明書以資行使權利，順利領取上開款項？由上開情
      事以觀，益足佐證系爭協議書之書立，當事人確曾分別授
      與己○○、陳宗惠代理權，事甚明確。
    4.被告抗辯原告亦不同意系爭協議書，且未委任己○○與被
      告洽談協議，並舉91年8月26日陳宗惠與原告貫申公司法
      定代理人戊○○之錄音內容為憑。有關此段錄音，業經臺
      灣臺北地方法院91年度自字第744號詐欺案件中，於92年4
      月25日庭訊中經法官當庭勘驗錄音帶，有該份訊問筆錄附
      於本院92年度訴字第125號民事卷宗內可考 (見該卷第1宗
      第121頁至127頁)。惟上開錄音縱屬真實，因原告貫申公
      司法定代理人戊○○亦已於上開庭訊中自承：「其實我對
      公司內幕不太清楚，我只是掛名董事長，只是人頭，什麼
      事都是甲○○及己○○在接觸，所以內容我不是很清楚，
      我只做我的水果生意。」 (見上開訊問筆錄第2頁）、「
      我只是掛名的人頭，是陳宗仁與甲○○叫我掛名的，公司
      大小事情都交給甲○○處理比較多。」、「公司大小章現
      在在我這裡，之前與貫申合作時，大章是放在貫申那裡，
      合作完畢之後才又放回我這裡。」 (見上開訊問筆錄第6
      頁)，顯見戊○○係貫申公司掛名董事長，又只顧經營自
      有之水果生意，自不清楚原告貫申公司營運之實況，此事
      實亦應早為被告等所熟知，再兩造興訟近10年，雙方利害
      衝突已久，原告法定代理人對被告虛與委蛇，亦係人情之
      常，自難憑此，遽行認定其真意所在。被告壬○、辛○○
      及陳宗生如對原告貫申公司是否有授權己○○代理與被告
      洽商和解事宜一節有所疑義，理應於協議洽商當時提出，
      或依戊○○所述，詢之實際負責之甲○○，甚或拒絕簽署
      系爭協議書方為正辦，然被告竟捨實際負責原告貫申公司
      之甲○○而就掛名之戊○○為上述所謂未授權之錄音，並
      執為原告代理人無代理權之依據，其取證自不足採信。
    5.綜上所述，系爭協議書先經雙方事前多次洽商，內容經反
      覆修改確認，且於簽訂後，原告昭陽公司、貫申公司即履
      行撤回訴訟之約定使被告壬○、辛○○因而得領得部分之
      分配款之事實，已如前述，參之被告一方之連帶保證人吳
      啟章及見證人陳福寧律師之證述，可認系爭協議書之雙方
      代理人應獲有本人之充分授權，系爭協議書應已成立生效
      ，要屬當然，原告此部分之主張，堪可採信，被告壬○、
      辛○○前揭辯稱未委任陳宗惠代理協議，誠不足採。
(二)系爭協議書是否為91年7月8日的協議書所替代？
    原告主張91年7月8日協議書為系爭協議書之延續等語，被告
    抗辯兩造均未授權代理人己○○、陳宗惠簽立系爭協議書，
    故原告貫申公司於91年7月8日與被告及陳宗生代理人陳宗惠
    另簽立協議書，系爭協議書應為91年7月8日協議書所替代等
    語。經查：
    1.系爭協議書甲方當事人為原告5人，乙方當事人為被告壬○、辛○○及陳宗生；而91年7月8日協議書甲方當事人為
      原告貫申公司，乙方當事人為被告壬○、辛○○及陳宗生
      ，兩者契約當事人並不相同。且遍觀91年7月8日協議書所
      載，並無其餘原告4人授權原告貫申公司與被告洽商之旨
      ，有91年7月8日協議書在卷可按 (見本審卷第2宗第頁)；
      參以91年7月8日協議書第7條約定：「本協議雙方同意保
      密，不對外公開」等語，益見斯時原告昭陽公司、乙○○
      、甲○○、丙○○4人就原告貫申公司與被告等人有此協
      議並不知情，則其餘原告4人既非91年7月8日協議書之當
      事人，自不受91年7月8日協議書拘束，被告抗辯系爭協議
      書為91年7月8日協議書所替代，自不足取。
    2.系爭協議書係就本院84年度執字第1320號執行事件案款83
      ,288,375 元，將原告昭陽公司全體債權人分為甲乙兩方
      ，協議分配雙方可得分受之金額，甲方人員 (即原告)可
      分得48,644,188元，乙方人員 (即被告壬○、辛○○及陳
      宗生)可分得34,644,187元 (含被告庚○○分配款18,465,
      746元)，故扣除被告庚○○之分配款，被告壬○、辛○○
      及陳宗生可分得16,178,441元。至於甲方人員或乙方人員
      各得分受多少分配款，則由各方人員自行協調，此觀之系
      爭協議書第1、2、3條約定自明。而依91年7月8日協議書
      第1條約定：「依89年4月25日之分配表，乙方3人 (即被
      告壬○、辛○○、及陳宗生)計分配51,035,180元。乙方
      同意給付甲方34,856,303元。」、第2條約定：「乙方為
      支付第1項款項，其支付方式如左：‧‧‧」等語，乃就
      乙方3人依89年4月25日分配表得受分配之51,035,180元，
      約定乙方應給付甲方即原告貫申公司34,856,303元之時間
      、金額等方式所為，非就本院84年度執字第1320號執行事
      件原告昭陽公司各債權人之分配款為約定。則比對該2份
      協議書，依91年7月8日協議書所載，乙方3人實際上可分
      得16,178,877元，與系爭協議書渠3人可分得之16,178,44
      1元相差無幾，對渠3人並無不利益；而原告貫申公司系爭
      本票債權已經執行處自89年4月25日分配表剔除，無從至
      執行處受領任何分配款，依系爭協議書又須與原告乙○○
      、甲○○、丙○○共同分配48,644,188元，是以依91年7
      月8日協議書約定可單獨受領乙方3人給付之34,856,303元
      ，對其自屬有利。基此，91年7月8日協議書是否原告貫申
      公司於系爭協議書簽立後，背棄其餘原告4人，為排除原
      告乙○○、甲○○、丙○○之債權，而與被告及陳宗生私
      下另為之密約，不得而知，然觀其意旨，應僅係被告壬○
      、辛○○及陳宗生就其依89年4月25日分配表可分配金額
      與原告貫申公司私下所為另一協議，與系爭協議書無涉，
      要無疑義。再者，91年7月8日協議書第5條雖記載本件協
      議書為91年6月11日協議之延續等語，惟系爭協議書就執
      行案款金額既已於91年6月11日協議分配，雙方未受分配
      部分債權已因全部拋棄而消滅，自無從再就89年4月25日
      分配表乙方3人可分得金額另為約定，此益證91年7月8日
      協議書僅於原告貫申公司與被告壬○、辛○○及陳宗生間
      有拘束力，與系爭協議書並無關連，原告主張91年7月8日
      協議書為系爭協議書之延續等語，亦不足採。
(三)原告主張系爭分配表有關編號2至4壬○、編號1辛○○之債
    權應予剔除，是否有理？
    承前所述，系爭協議書既經本院認定雙方代理人己○○、陳
    宗惠有獲本人充分授權，系爭協議書已經成立生效，則依爭
    協議書條第3條第2、3項約定，就本院84年度執字第1320 號
    執行事件執行案款83,288,375元，被告壬○、辛○○及陳宗
    生 (包括被告庚○○債權)僅可分配34,644,187元，未受分
    配款部分債權全部拋棄，扣除被告庚○○已領取分配款18,4
    65,746元，被告壬○、辛○○、陳宗生可領得之分配款為16
    ,178,441元，其餘未受分配之債權額已因系爭協議書約定而
    消滅。而被告壬○已領分配款23,143,378元 (見本審卷第1
    宗第241頁至第242頁)，被告辛○○已領取分配款8,523,148
    元 (見本審卷第1宗第243頁)，合計領取31,666,526元，已
    逾系爭協議書約定可得領取之金額，自不得再受領分配款，
    故其2人之債權額自應由系爭分配表中剔除，原告此部分主
    張，核屬有據，堪為可採。
(四)被告庚○○就本院84年度執字第1320號執行事件，聲明參與
    分配是否合法？原告主張系爭分配表有關編號10庚○○之債
    權應予剔除，是否有理？
    1.按依85年10月9日修正前強制執行法第32條第1項規定，債
      權人參與分配者，應於標的物拍賣或變賣終結前，其不經
      拍賣或變賣者，應於當次分配表作成前，以書狀聲明之。
      本件被告庚○○於85年5月14日以本院84年度票字第351號
      民事裁定及確定證明書就本院84年度執字第1320號、1352
      號、1612號、1615號、1614號、1622號、85年度執字第16
      9號執行事件，向執行處聲明參與分配，為兩造不爭執事
      實，並有聲明參與分配狀附卷可稽 (見84年度執字第1320
      號執行卷第1綑第1宗第208頁至第209頁、第2宗第187頁至
      第188頁、第2綑第1宗第121頁至第122頁、第2宗第81頁至
      第82頁、第3宗第77頁至第78頁、第4宗第149頁至第150頁
      、第5宗第51頁至第52頁，以下簡稱執行卷)，經合併於84
      年度執字第1320號事件執行後，執行處於85年5月15日作
      成第1次分配表 (見本審卷第2宗第151頁至第152頁)，則
      被告庚○○於85年5月14日聲明參與分配，符合85年10月9
      日修正前強制執行法第32條債權人參與分配應於當次分配
      表作成前，以書狀聲明之規定。本院85年5月15日分配表
      固未將被告庚○○之債權列入分配表，並於同年月23日裁
      定駁回被告庚○○參與分配之聲明 (見本審卷第1宗第216
      頁)，惟被告庚○○於同年6月6日具狀對上開駁回裁定提
      起抗告後，承辦法官於同年6月13日另制作參與分配表草
      案及此後同年8月29日分配表、89年4月25日中將被告庚○○3,300萬元債權額列入分配，足見當時承辦法官應係認
      上開駁回參與分配之裁定確有不當之處，乃依85年10月9
      日修正前強制執行法第44條準用89年2月9日修正前民事訴
      訟法第490條規定認為抗告有理由，被告庚○○之參與分
      配應係合法而更正原裁定，將被告庚○○之債權額列入分
      配表。原告主張被告庚○○遲至同年5月30日始聲明參與
      分配，且已經本院裁定駁回其參與分配之聲明云云，容有
      誤會。
    2.惟按非對話而為意思表示者，其意思表示，以通知達到相
      對人時，發生效力，民法第95條第1項前段定有明文。查
      被告庚○○與原告貫申公司另於93年4月6日達成協議，原
      告貫申公司同意撤回花蓮高分院93年度重上更(二)字第4號
      原告貫申公司與被告庚○○間分配表異議之訴 (即原本院
      85年度重訴字第27號)，向執行處具狀陳報撤回之情並同
      意被告庚○○領取分配款，被告庚○○則同意就84年度執
      第1320號執行事件89年4月25日分配表可分得款項自行處
      理外，對原告昭陽公司其餘未受償債權全部無條件拋棄之
      情，有該同意書附卷可按 (見本審卷第2宗第179頁)。此
      後，原告貫申公司於93年4月12日撤回上開分配表異議之
      訴 (見執行卷第3綑第8宗第80頁)，並於同年月9日向執行
      處具狀陳報已撤回上開訴訟，同意被告庚○○具領89年4
      月25日分配款等語 (84年度執第1320號執行卷第3綑第8宗
      第70頁)；又因訴外人中國農民銀行就被告庚○○可分得
      分配款向執行處聲請強制執行 (本院90年度執字第527號)
      ，執行處乃於93年7月27日函本院提存所將90年度存字第
      342號被告庚○○提存金即89年4月25日分配表案款本金18
      ,465,746 元，加利息合計為18,850,458元，轉入本院90
      年度執字第527號案款帳戶執行，有本院93年7月27日東院
      隆84執誠1320字第0930026409號函在卷可參 (見執行卷第
      8宗第186頁)，嗣執行處就該執行事件定於93年10月4日分
      配，分配後已發還被告庚○○餘款2,391,794元等情，亦
      經本院調取90年度執字第527號清償債務強制執行事件查
      核無訛，復為兩造所不爭執之事實，已見前述，堪認原告
      貫申公司已經履行該同意書所為承諾，被告庚○○就84年
      度執第1320號執行事件89年4月25日分配表可分得款項已
      經受領完畢。被告雖辯稱該同意書非向債務人即原告昭陽
      公司所為，對昭陽公司不生效力等語，惟該同意書係由原
      告提出本院，縱認原告昭陽公司就被告庚○○出具該同意
      交原告貫申公司並不知情，則遲至原告提出該同意書時，
      被告庚○○拋棄對原告昭陽公司未受償債權之意思表示，
      已到達債務人即原告昭陽公司，並發生拋棄債權之效力。
      則被告庚○○未受償債權既經其為拋棄之意思表示，並已
      發生效力而消滅，系爭分配表編號10所列被告庚○○於89
      年4月25日未受償之債權額16,660,720元，自應予剔除，
      不得列入本院84年度執字第1320號執行事件之分配表中受
      分配，原告主張被告庚○○未受償部分之債權因93年4月6
      日同意書之拋棄而消滅，應為可採。
(五)原告主張應將貫申公司1,700萬元債權列入分配表，有無理
    由？
    1.按為訴訟標的之法律關係，於確定之終局判決中已經裁判
      者，就該法律關係即有既判力，當事人雖僅於新訴訟用作
      攻擊防禦方法，法院亦不得為反於確定判決意旨之裁判；
      又訴訟標的之法律關係，於確定之終局判決中經裁判者，
      當事人之一造以該確定判決之結果為基礎，於新訴訟用作
      攻擊防禦方法時，他造應受其既判力之拘束，不得以該確
      定判決言詞辯論終結前，所提出或得提出而未提出之其他
      攻擊防禦方法為與該確定判決意旨相反之主張，此就民事
      訴訟法第399條第1項規定之趣旨觀之甚明，最高法院著有
      30年上字第8號、42年臺上字第1306號判例可資參照。
    2.查被告壬○就85年8月29日分配表所列原告貫申公司分配
      款，主張應不准原告貫申公司參與分配，於85年9月21日
      對原告貫申公司提起分配表異議之訴，業經本院於86年9
      月26日以85年度訴字第204號判決理由中認原告貫申公司
      系爭本票債權之執行名義 (即本院84年度票字第804號本
      票裁定)，已經執行處於85年4月23日裁定駁回，執行名義
      已確定遭到剔除，原告貫申公司據以強制執行之執行名義
      已確定消滅，不得於84年度執字第1320號執行事件中參與
      分配，因執行處於85年8月29日分配表中仍將貫申公司此
      部分債權列入，該分配表處於已作成之狀態，若不許被告
      壬○提起分配表異議之訴救濟，則於本案駁回訴訟確定時
      ，該分配表將生效力，執行處得依分配表實施分配，不異
      貫申公司明顯不應受分配之債權，仍得到債權分配，有違
      公平正義，乃引用修正後強制執行法第41條規定，准許被
      告壬○提起該分配表異議之訴，85年8月29日分配表不准
      原告貫申公司債權參與分配，並變更85年8月29日分配表
      等情，有該有該判決書附卷為憑 (見執行卷第3綑第3宗第
      191頁至第200頁)。嗣原告貫申公司不服提起上訴，經花
      蓮高分院87年度重上字第12號判決以對分配表異議而起訴
      之債權人僅被告壬○一人，民事庭法院無權限更正分配表
      ，而廢棄原判決關於變更分配表部分，駁回被告壬○被廢
      棄部分之第一審之訴，惟仍以強制執行法為程序法，依程
      序從新原則應適用修正後之該法第41條規定，肯認原審判
      決有關原告貫申公司參與分配之執行名義已確定遭到剔除
      ，不得參與分配，及被告壬○有權提起該分配表異議之訴
      之情，並於判決主文第3項宣示：「其餘上訴駁回。(即原
      法院84年度執字第1320號、第1352號、第1487號、第1612
      號、第1614號、第1615號、第1622號、85年度執字第169
      號強制執行事件於85年8月29日做成之執行金額計算書分
      配表，不准由上訴人以108,408,656元之債權額參與分配)
      。」等語 (見執行卷第3綑第3宗第204頁至第217頁)。原
      告貫申公司再提起上訴，終經最高法院89年度臺上字第19
      51號以上訴不合法裁定駁回上訴確定 (見執行卷第3綑第3
      宗第219頁至第220頁)，執行處並據以於89年4月25日變更
      分配表。是花蓮高分院87年度重上第12號既判決原告貫申
      公司系爭本票債權不准於84年執字第1320號執行事件參與
      分配確定，揆之上揭說明，原告貫申公司應受其既判力之
      拘束，不得再行主張將系爭1,700萬元本票債權列入分配
      表中。又系爭分配表乃執行處就84年度執字第1320號執行
      事件89年4月25日分配表上被告壬○以84年度重訴字第2號
      紅利債權2,500萬元為執行名義所得分配之金額，暨陳宗
      生以票據債權1,000萬元為執行名義所得分配之金額為案
      款所製作，而為84年度執字第1320號執行事件執行之延續
      ，自為上開花蓮高分院87年度重上第12號判決既判力效力
      所及，原告貫申公司提起本件分配表異議之訴，請求將系
      爭1,700萬元本票債權列入分配，洵無足採。
二、訴之聲明第2項有關債務人異議之訴部分：
(一)被告壬○就84年度重訴字第2號並未聲明參與分配或聲請強
    制執行，原告昭陽公司提起債務人異議之訴是否合法？
    1.按執行異議之訴訟於實施執行時始得提起，若未及執行僅
      因某項財產有被執行之虞預先訴訟，則是訴之目的仍為確
      認，而無所謂執行異議之訴，最高法院著有20年上字第19
      90號判例要旨參照。
    2.本件被告壬○以本院84年度重訴字第2號假執行判決為執
      行名義聲請強制執行 (本院84年度執字第1622號事件)，
      該84年度重訴字第2號判決，業經花蓮高分院以85年度重
      上字第35號判決廢棄，並駁回壬○在第一審假執行之聲請
      ，爾後最高法院91年度臺上字第24號判決雖將花蓮高分院
      原判決廢棄發回，惟判決主文亦載明「原判決除假執行部
      分外廢棄」之事實，為兩造所不爭執，已如前述，故被告
      壬○據以執行之本院84年度重訴字第2號假執行判決之執
      行名義已經失其效力，自不能再以第一審宣告假執行之判
      決而為執行名義，雖其後該假執行之本案判決經最高法院
      發回花蓮高分院更審，原告昭陽公司就發回之花蓮高分院
      91年度重上更(一)7號請求給付紅利事件，於91年7月11日具
      狀撤回上訴，而本案判決被告壬○勝訴確定，亦不因此而
      使已因假執行判決被廢棄而失效之分配程序得以回復。又
      被告壬○就該84年度重訴字第2號確定判決，迄未持該確
      定判決向本院聲請強制執行或聲明參與分配之事實，為原
      告所自認 (見本審卷第2宗第64頁)，則被告壬○就該84年
      度重訴字第2號確定判決既未執行，揆之前揭說明，原告
      於該執行名義之執行程序開始前提起債務人異議之訴，請
      求宣告不許被告壬○就本院84年度重訴字第2號確定判決
      為強制執行，自於法有違，不應准許。
(二)原告昭陽公司就被告辛○○84年度訴字第19號提起債務人異
    議之訴，是否有理？
    1.按廢棄執行名義或宣告不許強制執行之裁判已有執行力，
      例如廢棄確定判決之再審判決已確定，廢棄宣告假執行之
      本案判決之判決已宣示，認聲明異議為有理由之裁定已宣
      示或送達，或認異議之訴為有理由之判決已確定時，其裁
      判正本一經提出，執行法院即應停止強制執行，并撤銷已
      為之執行處分，此在強制執行法雖未如他國立法例設有明
      文，亦為解釋上所應爾，司法院著有33年院第2776號之 (
      10)解釋文、最高法院55年臺上字第3100號判例可參。
    2.本件原告昭陽公司對被告辛○○提起確認債權不存在之本
      訴，被告辛○○利用同一程序對原告昭陽公司提起請求給
      付票款之反訴事件，經本院以84年度訴字第19號判決原告
      昭陽公司應給付被告辛○○1,500萬元並准予徦執行 (見
      本審卷第2宗第111頁)，被告辛○○即以上開84年度訴字
      第19號准予假執行民事判決為執行名義，聲請就原告昭陽
      公司在本院83年度存字第202號提存事件所提存擔保金強
      制執行 (本院84年度執字第1320號事件)，上開84年度訴
      字第19號民事事件迭經更審，經花蓮高分院於94年8月以
      93年度重上更(二)字第21號判決駁回被告辛○○之反訴及假
      執行之聲請 (見本審卷第1宗第260頁至第266頁)，被告辛○○雖不服提起上訴，嗣經最高法院於94年11月17日以94
      年度臺上字第2109號裁定駁回其上訴確定 (見本審卷第2
      宗第355頁)。是被告辛○○聲請強制執行之執行名義既經
      廢棄，揆之上揭說明，執行處即應停止執行，並撤銷已為
      之執行處分，縱執行處有未停止執行之情，亦屬執行處執
      行程序不當，當事人得依強制執行法第12條聲明異議而已
      ，核與強制執行法第14條異議之訴無關。是原告昭陽公司
      提起債務人異議之訴，請求宣告被告辛○○不許就本院84
      年度訴字第19 號判決為強制執行，核屬無據，不應准許
      。
    3.又花蓮高分院85年度重上字第115號假執行判決，既為肯
      認本院84年度訴字第19號原判決，而駁回原告昭陽公司上
      訴，則執行名義即僅為本院84年度訴字第19號原判決，原
      告誤認上開花蓮高分院85年度重上字第115號判決為執行
      名義，容有誤會。
三、訴之聲明第3項有關原告依民法第179條不當得利規定請求被
    告連帶給付部分：被告是否無法律上原因而受有15,488,085
    元之利益？又被告壬○、辛○○是否應負連帶責任？
(一)按無法律上之原因而受利益，致他人受損害者，應返還其利
    益。雖有法律上之原因，而其後已不存在者，亦同，民法第
    179條定有明文。又和解有使當事人所拋棄之權利消滅及使
    當事人取得和解契約所訂明權利之效力，復為民法第737條
    所明定。
(二)本件依本院84年度執字第1320號執行事件89年4月25日分配
    表金額彙總表 (見執行卷第3綑第8宗第194至第196頁)，被
    告壬○可分得分配款36,821,483元，辛○○可分得分配款8,
    523,242元，陳宗生可分得分配款5,690,737元，其3人總計
    分得51,035,462元。惟兩造此後於91年6月11日達成和解，
    簽立系爭協議書，依系爭協議書第3條約定，甲方人員即原
    告可分得48,644,188元。乙方人員即被告壬○、辛○○及陳
    宗生 (含被告庚○○分配款18,465,746元)可分得34,644,18
    7元，扣除被告庚○○上開分配款金額，被告壬○及辛○○
    、陳宗生可分得之金額為16,178,441元，未受分配款部分債
    權全部拋棄。是依其3人於89年4月25日分配款金額比例，被
    告壬○應可分得上開16,178,441元中之11,672,554元 (36,8
    21,486÷51,035,462×16,178,441＝11,672,554元，元以下
    四捨五入)；被告辛○○可分得上開16,178,441元中之2,701
    ,901 元 (8,523,242÷51,035,462×16,178,441＝2,701,90
    1元，元以下四捨五入)；陳宗生可分得上開16,178,441元中
    之1,803,986元 (5,690,737÷51,035,462×16,178,441＝1,
    803,986元，元以下四捨五入)。而被告壬○於92年6月5日已
    經領回23,143,378元 (本金22,796,902元，利息346,476元
    ，見本審卷第1宗第241頁至第242頁)，溢領11,470,824元
    (23,143,378－11,672,554＝11,470,824)，被告辛○○於92
    年12月間領回8,523,148元 (見本審卷第1宗第243頁)，溢領
    5,821,247元 (8,523,148－2,701,901＝5,821,247)。
(三)又89年4月25日分配表所列陳宗生對原告昭陽公司之1,000萬
    元票據債權 (本院84年度票字第314號)，經原告貫申公司對
    陳宗生提起確認債權不存在之訴，業經本院84年度東簡字第
    94號判決確認陳宗生上開本票債權不存在 (見執行卷第3綑
    第3宗第41頁)，雖陳宗生不服提起上訴，亦經本院86年度簡
    上字第4號駁回其上訴 (見執行卷第3綑第3宗第98頁)，嗣經
    確定，故執行處乃剔除陳宗生上開本票債權，並將其依89年
    4月25日分配款分得案款及利息提撥製作系爭分配表分配。
    是以，陳宗生對原告昭陽公司之上開本票債權既經執行處予
    以剔除，雖系爭協議書仍將陳宗生債權額列入協議分配範圍
    ，惟陳宗生就本院84年度執字第1320號執行事件已無任何權
    利可得主張；佐以被告壬○、辛○○就逾越系爭協議書約定
    分配款項以外之金額，因系爭協議書約定拋棄而消滅，被告
    壬○、辛○○就其上開溢領金額，即無受領之法律上原因，
    其上開溢領之分配款自屬無法律上原因而受有利益，應依系
    爭協議書第3條約定返還予原告及未受領分配款之陳宗生。
    則計算被告壬○、辛○○上開溢領之金額，應認陳宗生僅得
    依系爭協議書向被告壬○、辛○○請求系爭協議書第3條約
    定之金額即上開計算所得之1,803,986元。準此，被告壬○
    、辛○○就其上開溢領之金額，扣除依系爭協議書第3條第2
    項約定應由陳宗生分得之款項後，即為被告壬○、辛○○應
    分別返還原告5人之金額。而依被告壬○、辛○○溢領金額
    之比例，被告壬○應給付陳宗生之金額為1,196,688元【11,
    470,824÷ (11,470,824＋5,821,247)×1,803,986＝1,196,
    688，元以下四捨五入】，被告辛○○應給付陳宗生之金額
    為607,298元【5,821,247÷ (11,470,824＋5,821,247)×1,
    803,986＝607,298，元以下四捨五入】，故被告壬○應返還
    原告之金額為10,274,136元 (11,470,824－1,196,688＝10,
    274,136)，被告辛○○應返還原告之金額為5, 213,949元
    (5,821,247－607,298＝5,213,949)。
(四)次按數人負同一債務，明示對於債權人各負全部給付之責任
    者，為連帶債務。無前項之明示時，連帶債務之成立，以法
    律有規定者為限，民法第272條定有明文。是以連帶債務，
    必當事人間有明示或法律有規定，始能成立。而觀之系爭協
    議書第3條有關分配金額之記載，僅約定甲方人員可分得48,
    644,1878元，乙方人員 (包含庚○○分配款18,465,746元)
    可分得34,644,187元，各方之內部分配，由各方人員自行協
    調等語，並未約定雙方人員須就溢領金額負連帶返還責任，
    原告主張被告壬○、辛○○就其溢領部分之金額負連帶返還
    原告之責任，自不足採。
四、綜上所述，原告與被告壬○、辛○○及陳宗生間系爭協議書
    ，既經本院認定雙方代理人己○○、陳宗惠應有獲本人之充
    分授權，而已成立生效，被告壬○、辛○○未受分配部分債
    權已全部拋棄而消滅，被告壬○、辛○○領取之分配款已逾
    系爭分配表約定可得分配之金額。又被告庚○○於93年4月6
    日書立同意書無條件拋棄對原告昭陽公司其餘未受償債權。
    從而，原告於依強制執行法第41條第1項，請求判決將被告
    壬○、辛○○、庚○○應予剔除，並依民法第179條不當得
    利法律關係請求被告壬○、辛○○分別返還原告如主文第3
    項所示之金額及法定遲延利息範圍內，為有理由，應予准許
    。至於逾上開准許部分之請求，即原告貫申公司系爭本票債
    權經花蓮高分院87年度重上字第12號確定判決認其參與分配
    之執行名義已遭執行處剔除，而不准參與分配，原告貫申公
    司依強制執行法第41條第1項主張應將系爭本票債權列入分
    配表；又被告壬○就本院84年度重訴字第2號確定判決之執
    行名義未向執行處聲請強制執行或聲明參與分配，被告辛○○聲請強制執行之84年度訴字第19號假執行判決之執行名義
    既經廢棄，應由執行處停止執行，並撤銷已為之執行處分，
    原告依強制執行法第14條第1項提起債務人異議之訴；及原
    告依不當得利法律關係主張被告壬○、辛○○應負連帶責任
    返還溢領部分之金額，均無理由，應予駁回。
五、兩造均陳明願供擔保以代釋明，分別聲請宣告假執行或免為
    假執行，經核均無不合，爰分別酌定相當之擔保金額併宣告
    之。
六、本件事證已臻明確，被告請求訊問證人陳宗惠、吳啟章、戊○○等，及兩造其餘攻擊防禦方法與舉證，於本件判決結果
    不生影響，爰不一一論述，附此說明。
據上論結：本件原告之訴為一部有理由，一部無理由，依民事訴
訟法第79條、第85條第1項、第390條第2項、第392條第2項，判
決如主文。
中    華    民    國    95    年     2    月    15    日
                  民事庭    審判長法  官  王漢章
                                  法  官  曾宗欽
                                  法  官  簡芳潔
以上正本係照原本作成
如對本判決上訴，須於判決送達後20日內向本院提出上訴狀
中    華    民    國    95    年    2    月     15    日
                                書記官  李春菊


司法院資訊處製作；財團法人民間司法改革基金會備份。
